臺灣臺北地方法院刑事判決　
110年度易字第548號
公  訴  人  臺灣臺北地方檢察署檢察官             
被      告  張瑀曈


選任辯護人  陳柏翰律師
上列被告因詐欺案件，經檢察官提起公訴（109年度偵字第29876
號），被告為有罪之陳述，經本院合議庭裁定由受命法官獨任進
行簡式審判程序，判決如下：
    主  文
張瑀曈犯如附表一編號一至十四所示「罪名與宣告刑」欄所示之
罪，各處如附表一編號一至十四所示「罪名與宣告刑」欄所示之
刑。有期徒刑不得易科罰金之部分，應執行有期徒刑壹年伍月；
有期徒刑得易科罰金之部分，應執行有期徒刑拾壹月，如易科罰
金，以新臺幣壹仟元折算壹日。
未扣案之犯罪所得新臺幣貳佰肆拾柒萬玖仟元沒收，如全部或一
部不能沒收或不宜執行沒收時，追徵其價額。 
    犯罪事實
一、緣張瑀曈與陳佳鴻前於民國105年間，在社群軟體臉書之演
    唱會門票交流買賣社團結識後，張瑀曈竟意圖為自己不法之
    所有，基於詐欺取財之犯意，於106年4月起至107年9月間，
    多次以電話、通訊軟體LINE(下稱LINE)之方式，向陳佳鴻佯
    稱自己可透過管道購入低於市價之iPhone手機、機票、二手
    車、SOGO百貨公司禮券等商品，並約定由張瑀曈將陳佳鴻所
    購入之手機、機票、二手車、禮券等商品直接在中國大陸地
    區或臺灣出售，賺得之利潤再交付陳佳鴻（詳細施以詐術之
    方式如附表一編號一至十四「訛詐方式」欄內所示），致陳
    佳鴻陷於錯誤，自106年4月20日起至107年9月14日止，於附
    表一編號一至十四「告訴人匯款時間」欄所示時間，自其所
    有之中國信託商業銀行（下稱中國信託銀行）帳號00000000
    00000000號帳戶，多次匯款如附表一編號一至十四「匯款金
    額」欄所示之金額至張瑀曈所有之中國信託銀行帳號000000
    000000號帳戶內，共計新臺幣（下同）745萬4,000元，過程
    中，張瑀曈僅於附表二所示時間交付現金共370萬元、iPhon
    e X(256GB)38支、iPhone 8 Plus(256GB)11支、iPhone XR(
    256GB)2支，共51支手機給陳佳鴻(起訴書原記載現金100萬
    元、手機60支，經檢察官當庭更正)，其餘手機、機票、車
    輛、禮券等商品均未交付，亦未持以投資，經陳佳鴻要求張
    瑀曈返還款項，張瑀曈均拒絕償還，陳佳鴻至此始悉受騙。
二、案經陳佳鴻告訴臺灣臺北地方檢察署（下稱臺北地檢署）檢
    察官偵查後起訴。
    理  由
一、本件被告張瑀曈所犯係死刑、無期徒刑、最輕本刑為3 年以
    上有期徒刑或高等法院管轄第一審案件以外之罪，於準備程
    序進行中，被告先就被訴事實為有罪之陳述，經本院告知簡
    式審判程序之旨，並聽取公訴人、被告及其辯護人（本件辯
    論終結後解除委任）之意見後，認適宜改依簡式審判程序進
    行，爰依刑事訴訟法第273條之1第1 項規定，裁定進行簡式
    審判程序，合先敘明。 
二、訊據被告就犯罪事實欄所載之詐欺取財犯行，於本院準備、
    審理中均坦承不諱(本院110年度易字第548號卷【下稱本院
    卷】第30頁、第60頁)，而該等事實，亦經告訴人陳佳鴻於
    偵查、本院準備程序、審理中證述明確(臺北地檢署109年度
    他字第5898號卷【下稱他5898卷】第257頁至第261頁，本院
    卷第32頁、第52頁至第53頁、第61頁至第62頁），復有被告
    與告訴人間LINE之對話內容、告訴人所有之中國信託銀行帳
    號0000000000000000號帳戶之交易明細、告訴人於107年5月
    24日傳送給被告之電子郵件、中國信託銀行新臺幣存提款交
    易憑證、被告傳送給告訴人之選車目錄資料、中國信託銀行
    109年11月10日中信銀字第109224839283958號函暨被告所有
    之中國信託銀行帳號000000000000號帳戶之存款交易明細、
    被告之稅務電子閘門財產所得調件明細表等資料附卷可參（
    他5898卷第23頁至第133頁、第135頁至第197頁、第199頁、
    第203頁、第205頁至第241頁、第285頁至第287頁，臺北地
    檢署109年度他第11021號卷【他11021卷】第23頁至第32頁
    ，臺北地檢署109年度偵字第29876號卷第15頁、第25頁至第
    47頁），足認被告前開任意性自白，核與事實相符，自應依
    法論科。
三、論罪科刑　　
㈠、經查，被告於附表一編號一至十四所示時間，多次以投資購
    買iPhone手機、機票、賓士二手車、SOGO百貨公司禮券，或
    須繳交取款手續費為由，以附表一編號一至十四「訛詐方式
    」欄內之內容，誆騙告訴人，致使告訴人一次又一次地陷於
    錯誤，並因此匯入款項，被告於不同時間，多次以不同詐術
    內容訛詐告訴人，顯係出於不同之犯意所為，是核被告就附
    表一編號一至十四所示各次詐騙行為，分別係犯刑法第339
    條第1項之詐欺取財罪。又被告對告訴人以附表一編號一至
    十四「訛詐行為」欄所示之方式，對告訴人施以詐術，其犯
    罪時間、地點、施詐內容均屬不同，顯係分別起意，自應分
    論併罰。
㈡、爰以行為人之責任為基礎，本院審酌被告不思循正當管道謀
    取所需財物，竟貪圖己利，利用告訴人之信任，向告訴人詐
    得款項高達745萬4,000元，雖其陸續給付告訴人現金共370
    萬元、手機51支，惟仍造成告訴人龐大損害，是其所為實不
    足取，惟念被告犯後終能坦承犯行，尚知悔悟，兼衡被告犯
    罪之動機、目的、手段、其所詐得之金額，兼衡被告於本院
    審理中自述之智識程度、家庭生活經濟狀況、身心狀態等一
    切情狀，分別量處如附表一編號一至十四「罪名與宣告刑」
    欄所示之刑，另就有期徒刑得易科罰金部分、有期徒刑不得
    易科罰金部分，分別定應執行之刑如主文第一項所示，且就
    有期徒刑得易科罰金及定應執行之刑部分，分別諭知易科罰
    金之折算標準。
㈢、沒收部分
  ⒈按犯罪所得，屬於犯罪行為人者，沒收之。但有特別規定者
    ，依其規定；前開沒收，於全部或一部不能沒收或不宜執行
    沒收時，追徵其價額；前條犯罪所得及追徵之範圍與價額，
    認定顯有困難時，得以估算認定之，刑法第38條之1 第1 項
    、第3 項、第38條之2 第1 項規定甚明。
  ⒉經查，被告前後數次向告訴人詐騙之犯罪所得共計745萬4,00
    0元，未據扣案，惟被告已於附表二所示時間陸續交付現金
    共370萬元、iPhone手機共51支給告訴人，業據告訴人於本
    院審理中證述在卷(本院卷第54頁、第59頁)，而就被告所交
    付給告訴人之手機部分，被告於本院準備程序、審理中供稱
    ：我交給陳佳鴻之iPhone手機都是當時最新型的手機，每支
    價值約4、5萬元等語(本院卷第31頁、第60頁)，而告訴人則
    供稱：我自被告處取得之手機均屬新機，然被告說手機價值
    約為2萬至2萬5,000元等情(本院卷第32頁、第61頁)，本院
    審酌刑法沒收新制目的在於澈底剝奪犯罪行為人之犯罪所得
    ，使其不能坐享犯罪成果，以杜絕犯罪誘因，故縱使被告辯
    稱該等手機市場價值約4、5萬元，然仍應以其實際取得該等
    物品時之取得價格為認定，而依現存卷證資料，尚無資料可
    認被告實際取得該等手機之實際價格，則依罪疑有利於被告
    原則，爰認定被告所取得之手機價格為每支2萬5,000元，故
    其交付給告訴人的手機價值為127萬5,000元(計算式：51×25
    ,000＝1,275,000)，故被告實際尚保有之犯罪所得為247萬9,
    000元（計算式：7,454,000-3,700,000-1,275,000=2,479,0
    00），依刑法第38條之1 第1 項前段及同條第3 項規定宣告
    沒收，且於全部或一部不能沒收或不宜執行沒收時，追徵其
    價額。
據上論斷，應依刑事訴訟法第273條之1第1項、第299條第1項前
段，刑法第339條第1項、第41條第1項前段、第8項、第51條第5
款、第38條之1第1項、第3項，刑法施行法第1條之1第1項，判決
如主文。
本案經檢察官白勝文提起公訴，檢察官鄭雅方到庭執行職務。
中　　華　　民　　國　　110 　年　　11　　月　　9 　　日
　　　　　　　　　刑事第十三庭  法　官　涂光慧
上正本證明與原本無異。 
如不服本判決應於收受送達後20日內向本院提出上訴書狀，並應
敘述具體理由；其未敘述上訴理由者，應於上訴期間屆滿後20日
內向本院補提理由書（均須按他造當事人之人數附繕本）「切勿
逕送上級法院」。告訴人或被害人如對於本判決不服者，應具備
理由請求檢察官上訴，其上訴期間之計算係以檢察官收受判決正
本之日期為準。 因疫情而遲誤不變期間，得向法院聲請回復原
狀。
                                書記官  張宇安
中　　華　　民　　國　　110 　年　　11　　月　　9 　　日
附錄本案論罪科刑法條
中華民國刑法第339條
（普通詐欺罪）
意圖為自己或第三人不法之所有，以詐術使人將本人或第三人之
物交付者，處5年以下有期徒刑、拘役或科或併科50萬元以下罰
金。
以前項方法得財產上不法之利益或使第三人得之者，亦同。
前二項之未遂犯罰之。
附表一
編號 訛詐方式 告訴人匯款時間 匯款金額（新臺幣/元） 訛騙投資或匯款之名目 罪名與宣告刑   1 佯稱可以以每支新臺幣（下同）1萬8,000元之代價購入iPhone 8 PLUS手機，但一次要購買50支，共90萬元外，另會贈送10支iPhone 8 手機，之後將以3萬2,000元、4萬元之單價將前開手機賣出給中國買家，可獲利142萬元，陳佳鴻因此信以為真而依指示匯款 106年4月20日 90萬元 iPhone 8 PLUS 50支 張瑀曈犯詐欺取財罪，處有期徒刑拾壹月。   2 佯稱可以以每支1萬5,000元之代價購入iPhone 7手機，但一次要購買20支，共30萬元外，另會贈送6支iPhone 7手機，之後將以3萬元、2萬5,000元之單價將前開手機賣出給中國買家，可獲利45萬元，陳佳鴻因此信以為真而依指示匯款 106年4月25日 30萬元 iPhone 7 20支 張瑀曈犯詐欺取財罪，處有期徒刑陸月，如易科罰金，以新臺幣壹仟元折算壹日。   3 佯稱可以以每支1萬元之代價購入iPhone 7 Plus手機，但一次要購買30支，共30萬元外，另會贈送30支iPhone 7 Plus手機，之後將以3萬元之單價將前開手機賣出給中國買家，可獲利180萬元，陳佳鴻因此信以為真，然因張瑀曈當時亦有向陳佳鴻購買演唱會門票，相互抵扣後，由陳佳鴻匯款18萬4,000元， 106年6月1日 18萬4,000元 iPhone 7 PLUS 30支 張瑀曈犯詐欺取財罪，處有期徒刑肆月，如易科罰金，以新臺幣壹仟元折算壹日。   4 佯稱可以以每支2萬元之代價購入iPhone 8 Plus手機，但一次要購買25支，共50萬元，之後將以3萬3,000元之單價將前開手機賣出給中國買家，可獲利32萬5,000元，陳佳鴻因此信以為真而依指示匯款 107年4月21日 50萬元 iPhone8 PLUS 25支 張瑀曈犯詐欺取財罪，處有期徒刑捌月。   5 佯稱可以以每支2萬元之代價購入iPhone XPlus手機，需60萬元，之後將以3萬元之單價將前開手機賣出給中國買家，獲利甚豐，陳佳鴻因此信以為真而依指示匯款 107年5月16日 60萬元 iPhone X  張瑀曈犯詐欺取財罪，處有期徒刑玖月。   6 佯稱可以以每支2萬元之代價購入iPhone XPlus手機，需60萬元，之後將以3萬元之單價將前開手機賣出給中國買家，獲利甚多，陳佳鴻因此信以為真而依指示匯款 107年5月19日 60萬元 iPhone X 張瑀曈犯詐欺取財罪，處有期徒刑玖月。   7 佯稱陳佳鴻先前獲利款項卡在國稅局，已可放款，但須再繳納3萬元手續費，方能取出款項，要求陳佳鴻匯款手續費，以取出款項，陳佳鴻因此信以為真而依指示匯款手續費 107年8月3日 3萬元 手續費 張瑀曈犯詐欺取財罪，處有期徒刑貳月，如易科罰金，以新臺幣壹仟元折算壹日。   8 佯稱可以購買每單位20張機票共30萬元，約3、4週後可翻四倍拿回120萬元，陳佳鴻因此信以為真而依指示匯款 106年6月26日 30萬元 機票20張 張瑀曈犯詐欺取財罪，處有期徒刑陸月，如易科罰金，以新臺幣壹仟元折算壹日。   9 佯稱可以購買每單位20張機票共30萬元，約3、4週後可翻四倍拿回120萬元，陳佳鴻因此信以為真而依指示匯款 106年7月3日 30萬元 機票20張 張瑀曈犯詐欺取財罪，處有期徒刑陸月，如易科罰金，以新臺幣壹仟元折算壹日。  10  佯稱可以協助購買機票36萬元，約3、4週後可翻四倍拿回120萬元，陳佳鴻因此信以為真而依指示匯款 106年7月20日 36萬元 機票20張 張瑀曈犯詐欺取財罪，處有期徒刑柒月。  11 佯稱可以接近市價四分之一之價格投資賓士車，以投資3輛車頭期款60萬6,000元、58萬5,000元、65萬7,000元，共184萬8,000元，可拿回121萬2,000元、117萬元、131萬4,000元，共計369萬6,000元之收益，陳佳鴻因此信以為真，而匯款100萬元（原陳佳鴻須匯款184萬元8,000元，但因陳佳鴻現金不足，張瑀曈表示不足之84萬8,000元可用陳佳鴻之前投資手機之利潤抵扣，陳佳鴻僅須匯款100萬元） 107年6月12日 100萬元 二手車3輛 張瑀曈犯詐欺取財罪，處有期徒刑壹年。  12 佯稱百貨公司周年慶將至，其有門路可取得低價之百貨公司禮券，再轉手售出獲取差價，倘立即投資60萬元，3日內可取回100萬元，陳佳鴻因此信以為真，而匯款60萬元 107年9月7日 60萬元 SOGO百貨公司禮券 張瑀曈犯詐欺取財罪，處有期徒刑玖月。  13  佯稱百貨公司周年慶將至，其有門路可取得低價之百貨公司禮券，再轉手售出獲取差價，倘投資100萬元，3日內可取回170萬元，陳佳鴻因此信以為真，而匯款98萬元（原陳佳鴻須匯款100萬元，然張瑀曈與陳佳鴻有演唱會門票之款項，兩相抵扣後，陳佳鴻僅須匯款98萬元） 107年9月10日 98萬元 SOGO百貨公司禮券 張瑀曈犯詐欺取財罪，處有期徒刑壹年。  14 佯稱百貨公司周年慶將至，其有門路可取得低價之百貨公司禮券，再轉手售出獲取差價，倘投資80萬元，加上陳佳鴻先前所投資之獲利，陳佳鴻可取回400萬元，陳佳鴻因此信以為真，而匯款陸續匯款50萬元、30萬元 107年9月14日 80萬元 SOGO百貨公司禮券 張瑀曈犯詐欺取財罪，處有期徒刑拾月。 

附表二
編號 日期及交付金額(新臺幣)、手機 1 106年10月6日，40萬元 2 106年10月16日，20萬元 3 106年10月17日，20萬元 4 107年3月21日，60萬元 5 107年3月23日，60萬元 6 107年3月27日，60萬元 7 107年9月10日，100萬元 8 108年5月16日，10萬元 9 107年間，iPhone X(256GB)38支、iPhone 8 Plus(256GB)11支 10 108年間，iPhone XR(256GB)2支